臺灣桃園地方法院刑事判決　　　　　　 100年度易字第1082號
公　訴　人　臺灣桃園地方法院檢察署檢察官
被　　　告　黃錦宏
上列被告因違反保護令罪等案件，經檢察官提起公訴（100 年度
偵字第12973 號），本院判決如下︰
    主  文
黃錦宏犯違反保護令罪，處有期徒刑貳月，如易科罰金，以新臺
幣壹仟元折算壹日；又犯違反保護令罪，處有拘役貳拾日，如易
科罰金，以新臺幣壹仟元折算壹日。
    事  實
一、黃錦宏係游惠美之子，2 人間具有家庭暴力防治法第3 條第
    3 款所定之家庭成員關係。黃錦宏因對游惠美有家庭暴力行
    為，經游惠美向本院聲請核發保護令，本院於民國100 年4
    月7 日以100 年度家護字第179 號核發民事通常保護令，令
    黃錦宏不得對游惠美實施身體或精神上不法侵害之行為，上
    開民事通常保護令有效期間為10個月，並經桃園縣政府警察
    局楊梅分局警員許世美於100 年4 月14日20時30分許，在該
    分局當面告誡黃錦宏約制不得違反該保護令主文內容，該保
    護令已合法送達於黃錦宏。詎黃錦宏於收受上開保護令並知
    悉其內容後，仍於保護令有效期間內，分別為下列犯行。
    (一)於100 年4 月27日7 時許，在桃園縣楊梅市○○路○段
    239 巷56之1 號住處之客廳內，因向游惠美要錢遭拒，竟基
    於違反保護令接續犯意及施強暴於直系血親尊親屬未成傷、
    恐嚇危害安全、毀損等犯意，以「幹你娘、賤女人、出去給
    人幹、偷人討客兄」等穢語辱罵游惠美，復以徒手毆打游惠
    美背部之方式施以暴力，但未成傷，旋又持球棒作勢欲毆打
    游惠美，致游惠美心生畏懼於生命、身體之安全，幸其見狀
    及時閃避，黃錦宏始未揮及得逞，黃錦宏並因一時氣憤，另
    基於毀損他人之物之犯意，將游惠美所有之木製椅子朝地面
    摔擲，致該木椅毀損不堪使用，以上揭方式對游惠美實施身
    體及精神上不法侵害之行為，而違反本院所為前揭通常保護
    令所為禁止實施家庭暴力行為之裁定。嗣經游惠美訴警處理
    ，警方即以現行犯將其逮捕至臺灣桃園地方法院檢察署接受
    偵訊，始悉上情。(二)黃錦宏竟不知悔改，經該署檢察官施以
    限制住居之強制處分後，於返家後之100 年4 月30日凌晨0
    時15分許，在上址住處內，因遭游惠美詢問是否仍有施用強
    力膠一情，即心生不滿，又基於違反保護令及恐嚇危害安全
    之犯意，以言詞對游惠美恐嚇稱：「如果伊敢出庭作證其家
    暴，就要把伊弄死」等語，致游惠美心生畏懼於生命之安全
    ，以上揭方式對游惠美實施精神上不法侵害之行為，而違反
    本院所為上開保護令所為禁止實施家庭暴力行為之裁定。嗣
    經游惠美報警處理後，查悉上情。
二、案經游惠美訴由桃園縣政府警察局楊梅分局報請臺灣桃園地
    方法院檢察署檢察官偵查起訴。
    理  由
壹、程序部分：
    按被告以外之人於審判外之言詞或書面陳述，除法律有規定
    者外，不得作為證據；又被告以外之人於審判外之陳述，雖
    不符合同法第159條之1至第159條之4之規定，但經當事人於
    審判程序同意作為證據，法院審酌該言詞陳述或書面陳述作
    成時之情況，認為適當者，亦得為證據。當事人、代理人或
    辯護人於法院調查證據時，知有第159條第1項不得為證據之
    情形，而未於言詞辯論終結前聲明異議者，視為有前項之同
    意，刑事訴訟法第159條第1項及第159條之5分別定有明文。
    本判決下列所引用之證據資料，均經依法踐行調查證據程序
    ，當事人於本院言詞辯論終結前亦未聲明異議，本院審酌證
    據資料製作時之情況，均無違法不當及證明力明顯過低之瑕
    疵，亦查無依法應排除其證據能力之情形，認以之作為證據
    應屬適當，皆有證據能力。
貳、實體方面：
一、上揭事實，業據被告黃錦宏於審理時坦承不諱（見本院卷
    100 年10月7 日審判筆錄），並經證人即告訴人游惠美於警
    詢時及偵查中證述明確及證人應洪月嬌、何文忠於偵查中分
    別證述綦詳，復有本院100 年度家護字第179 號民事通常保
    護令、保護令執行紀錄表、毀損椅子之照片2 張附卷可稽。
    足徵被告前揭自白與事實相符，堪以採信。本件事證明確，
    被告犯行，均堪認定，應依法論科。
二、查被告與告訴人游惠美係母子關係，具有家庭暴力防治法第
    3 條第3 款所定之直系血親之家庭成員關係。被告所為前揭
    施強暴於直系血親尊親屬、毀損及恐嚇危害安全等犯行，屬
    家庭暴力防治法第2 條第2 項所稱之家庭暴力罪。被告於
    100 年4 月27日違反保護令之行為即施強暴於直系血親尊親
    屬、毀損及恐嚇危害安全等之行為，時地密切接近，且係對
    相同對象實施犯罪行為，各行為間之獨立性極為薄弱，依一
    般社會健全觀念，在時間差距上，難以強行分開，在刑法評
    價上，應為數個舉動之接續施行，合為包括之一行為予以評
    價，而屬接續犯，應論以包括之一罪。參以法院依家庭暴力
    防治法核發通常保護令者，該保護令內之數款規定，僅分別
    為不同之違反保護令行為態樣，被告以同一犯意而違反同一
    保護令上所禁止之數態樣，為一違反保護令之行為，屬單純
    一罪，應僅以一違反保護令罪論處。是核被告就犯罪事實(一)
    所為，係犯家庭暴力防治法第61條第1 款之違反保護令罪、
    刑法第281 條之施強暴於直系血親尊親屬未成傷、第305 條
    恐嚇危害安全及第354 條之毀損罪，被告係以一違反保護令
    行為，同時觸犯家庭暴力防治法第61條第1 款之違反保護令
    罪及施強暴於直系血親尊親屬未成傷、恐嚇危害安全及毀損
    罪，為想像競合犯，應依刑法第55條規定從一重依違反保護
    令罪處斷（公訴人認被告就犯罪事實(一)所為係犯3 次違反保
    護令罪及毀損罪，尚有誤會，併此敘明）。被告就犯罪事實
    (二)所為，係以一違反保護令行為，同時觸犯家庭暴力防治法
    第61條第1 款之違反保護令罪及刑法第305 條之恐嚇危害安
    全罪，為想像競合犯，應依刑法第55條規定，從一重依違反
    保護令罪處斷。被告就犯罪事實(一)及(二)所犯二次違反保護令
    罪，犯意各別，行為互殊，應以分論併罰。爰審酌被告明知
    本院已核發上開民事通常保護令，竟仍無視於上開保護令之
    內容，而於前揭時地對告訴人實施身體上、精神上不法侵害
    之行為，對告訴人危害非微，暨審酌被告於本院審理時坦承
    犯行，暨其素行、犯罪動機、手段、生活狀況、知識程度等
    一切情狀，分別量處如主文所示之刑，並均諭知易科罰金之
    折算標準。
三、據上論斷，應依刑事訴訟法第299 條第1 項前段、家庭暴力
    防治法第61條第1 款，刑法第11條前段、281 條、第305 條
    、第354 條、第55條、第41條第1 項前段、第51條及刑法施
    行法第1 條之1 ，判決如主文。
本案經檢察官戴瑞麒到庭執行職務。
中    華    民    國   100    年    10    月    21    日
                  刑事第八庭法  官  王育珍
以上正本證明與原本無異。
如不服本判決應於收受判決後10日內向本院提出上訴書狀，並應
敘述具體理由。其未敘述上訴理由者，應於上訴期間屆滿後20日
內向本院補提理由書( 均須按他造當事人之人數附繕本) 「切勿
逕送上級法院」。
                            書記官  范升福
中    華    民    國   100    年    10    月    21    日
附錄本件論罪科刑法條：
中華民國刑法第305條
（恐嚇危害安全罪）
以加害生命、身體、自由、名譽、財產之事，恐嚇他人致生危害
於安全者，處 2 年以下有期徒刑、拘役或 3 百元以下罰金。
中華民國刑法第354條
（毀損器物罪）
毀棄、損壞前二條以外之他人之物或致令不堪用，足以生損害於
公眾或他人者，處 2 年以下有期徒刑、拘役或 5 百元以下罰金
中華民國刑法第281條
（加暴行於直系血親尊親屬罪）
施強暴於直系血親尊親屬，未成傷者，處 1 年以下有期徒刑、
拘役或 5 百元以下罰金。。
家庭暴力防治法第61條
違反法院依第 14 條第 1 項、第 16 條第 3 項所為之下列裁定
者，為本法所稱違反保護令罪，處 3 年以下有期徒刑、拘役或
科或併科新臺幣 10 萬元以下罰金：
一、禁止實施家庭暴力。
二、禁止騷擾、接觸、跟蹤、通話、通信或其他非必要之聯絡行
    為。
三、遷出住居所。
四、遠離住居所、工作場所、學校或其他特定場所。
五、完成加害人處遇計畫。